【裁判字號】    98,小上,69
【裁判日期】    980918
【裁判案由】    損害賠償
【裁判全文】
臺灣臺中地方法院民事裁定              98年度小上字第69號
上  訴  人  丁○○
被上訴人    庚○○
            乙○
            甲○○
            丙○○
            戊○○
            己○○
上列當事人間請求損害賠償事件，上訴人對於中華民國98年6月
30日本院臺中簡易庭98年度中小字第1025號第一審小額民事判決
提起上訴，本院合議庭裁定如下：
    主    文
上訴駁回。
第二審訴訟費用新臺幣壹仟伍佰元由上訴人負擔。
    理    由
一、按對於小額程序之第一審裁判之上訴或抗告，非以其違背法
    令為理由，不得為之。又上訴狀內應記載上訴理由，表明(一)
    原判決所違背之法令及其具體內容。(二)依訴訟資料可認為原
    判決有違背法令之具體事實，民事訴訟法第436條之24第2項
    、第436條之25分別定有明文。又所謂判決有違背法令，乃
    指判決不適用法規或適用不當，亦為同法第468條所明定，
    此亦為小額事件之上訴程序所準用（民事訴訟法第436條之3
    2第2項參照）。再以判決有不適用法規或適用不當為上訴理
    由時，其上訴狀或理由書應有具體之指摘，並揭示該法規之
    條項或內容，若係成文法以外之法則，應揭示該法則之旨趣
    ，倘為司法院解釋或最高法院之判例，則應揭示該判解之字
    號或其內容，如依民事訴訟法第469條所列第1款至第5款理
    由提起上訴時，其上訴狀或理由書應揭示合於該條款之事實
    。另因小額事件之上訴程序，並未準用民事訴訟法第469條
    第6款之規定，故不得以判決不備理由或理由矛盾之違背法
    令規定，作為上訴第二審之理由。如上訴人提起上訴，其訴
    狀所載，僅就原審取捨證據任加指摘，並未具體指出原判決
    違背何等法規，其上訴即難認為合法（最高法院71年臺上字
    第314號判例意旨參照）。次按，上訴不合法者，第二審法
    院應以裁定駁回之，民事訴訟法第444條第1項前段定有明文
    ，且於小額事件之上訴程序亦準用之，此參照民事訴訟法第
    436條之32第2項規定自明。
二、本件上訴人係對小額訴訟之原審判決提起上訴，依其上訴狀
    及上訴理由狀所載上訴意旨略謂：請鈞院主持公道，憲法基
    本人權、言論自由及住戶權益必需受保障，不容受損害。本
    件原審判決理由與事實不符，故法令有誤。被上訴人所提答
    辯附證未具有理由，其等挾社區管委會職權而傷害住戶（即
    上訴人），又拿住戶公有之財產要告上訴人，更公告在社區
    內外上萬人出入可見之處來傷害上訴人，不法明確，需依法
    負責。原審聽被上訴人所提供之錄音內容，誤認出席委員13
    票同意以新臺幣（下同）10萬元預算支出對上訴人採取法律
    行動，事實上會中票點多次，12票為無誤，13票之認定有誤
    。另因被上訴人等為在場較凶惡之人，上訴人始對之起訴，
    對其餘6人選擇原諒。本件重點在於上訴人為社區權益及保
    護社區住戶權利下，被上訴人所提證據，錯誤百出，上訴人
    均未違法，上訴人亦向臺灣臺中地方法院檢察署呈報在案。
    被上訴人未經社區區分所有權人及住戶同意下，通過拿取公
    有現金10萬元要告上訴人，既違法又無理，更在社區29處公
    告張貼，不僅傷害上訴人，更傷害到民主法治社會價值。為
    此，請廢棄原判決並為判決如原訴之聲明等語。
三、經查，上訴人對小額訴訟之第一審判決提起上訴，依法非以
    其違背法令為理由，不得為之。本件上訴，核其上訴理由，
    乃係針對原審取捨證據、認定事實之事項而為與事實不符之
    指陳，其上訴理由狀內並未具體指明原審判決究係違背何項
    法令？亦未具體指明原審判決所違反之法令條項內容。參諸
    上開說明，其對原審取捨證據、認定事實之事項為抽象指陳
    ，尚不得謂其業已合法表明原審判決如何違背法令之上訴理
    由。從而，本件上訴，難認合法，應予駁回。
四、依民事訴訟法第436條之32第1項準用同法第436條之19規定
    ，小額訴訟程序之第二審法院為訴訟費用之裁判時，應確定
    其訴訟費用額。查本件第二審訴訟費用額確定為1,500元，
    爰諭知如主文第2項所示。
五、據上論結，本件上訴為不合法，依民事訴訟法第436條之32
    第1項、第2項、第444條第1項、第95條、第78條、第436條
    之19第1項，裁定如主文。
中    華    民    國    98    年    9    月     18    日
                  民事第四庭    審判長法  官  楊國精
                                      法  官  張國華
                                      法  官  林宗成
上正本係照原本作成。
不得抗告。
中    華    民    國    98    年    9     月    21    日
                                      書記官


司法院資訊處製作；財團法人民間司法改革基金會備份。
